【裁判字號】    99,易,884
【裁判日期】    991130
【裁判案由】    違反毒品危害防制條例
【裁判全文】
臺灣屏東地方法院刑事判決               99年度易字第884號
公  訴  人  臺灣屏東地方法院檢察署檢察官
被      告  董琨琪
上列被告因違反毒品危害防制條例案件，經檢察官提起公訴（99
年度偵緝字第52號），被告於準備程序中就被訴事實為有罪陳述
，經本院告知簡式審判程序之旨，並聽取被告與公訴人之意見後
，合議庭裁定由受命法官獨任進行簡式審判程序，判決如下：
    主  文
董琨琪持有第二級毒品，累犯，處有期徒刑拾月，扣案之第二級
毒品甲基安非他命壹包（含包裝袋，檢驗前淨重零點參陸陸公克
，檢驗後淨重零點參陸壹公克) ，沒收銷燬之。又持有第一級毒
品，累犯，處有期徒刑壹年陸月，扣案之第ㄧ級毒品海洛因拾貳
包（均含包裝袋，合計淨重零點陸捌公克），均沒收銷燬之。應
執行有期徒刑貳年，扣案之第二級毒品甲基安非他命壹包（含包
裝袋，檢驗前淨重零點參陸陸公克，檢驗後淨重零點參陸壹公克
) 及第ㄧ級毒品海洛因拾貳包（均含包裝袋，合計淨重零點陸捌
公克），均沒收銷燬之。
    事  實
一、董琨琪前於民國94年間因妨害兵役案件，經本院以94年簡字
    第238 號判處有期徒刑3 月確定，於95年1 月27日因期滿執
    行完畢。詎其猶不知悔改，明知海洛因與甲基安非他命分別
    為毒品危害防制條例第2 條第2 項第1 款、第2 款例所列之
    第一級與第二級毒品，不得非法持有，竟基於持有第二級毒
    品甲基安非他命之犯意，於98年1 月底某日，在屏東縣枋寮
    鄉○○○路旁，向姓名年籍不詳綽號「小強」之成年男子購
    入甲基安非他命1 包（檢驗前淨重0.366 公克，檢驗後淨重
    0.361 公克）而持有之；復於98年2 月初某日，基於持有第
    一級毒品海洛之犯意，在屏東縣枋寮鄉○○○路旁，向「小
    強」購入第一級毒品海洛因12包（合計淨重0.68公克）而持
    有之。嗣於98年2 月4 日晚間22時25分許，董琨琪駕駛不知
    情之案外人陳泱余所有車牌號碼3000-JQ 號自小客車搭載吳
    瑞華( 由檢察官另行偵辦) ，行經屏東縣恆春鎮○○路，適
    警上前盤查之際，董琨琪隨即駕駛上開自小客車加速駛離，
    嗣為警追緝至恆春鎮南灣里鞍山巷而經警攔獲，惟董琨琪竟
    棄車逃逸，吳瑞華則為警查獲，並於上開自小客車上扣得董
    琨琪所有而與吳瑞華無關之前開毒品，上開扣案毒品經送驗
    後，分別認含有第二級毒品甲基安非他命、第一級毒品海洛
    因之成分，始查悉上情。
二、案經屏東縣政府警察局恆春分局移送臺灣屏東地方法院檢察
    署檢察官偵查起訴。
    理  由
一、本件被告董琨琪所犯係死刑、無期徒刑、最輕本刑為3 年以
    上有期徒刑以外之罪，其於本院準備程序中就前揭被訴事實
    為有罪之陳述，經受命法官告知簡式審判程序之旨，並聽取
    其與公訴人之意見後，本院認無不得或不宜改依簡式審判程
    序進行之處，爰依刑事訴訟法第273 條之1 第1 項、第284
    條之1 ，本院合議庭裁定由受命法官獨任依簡式審判程序審
    理，合先敘明。
二、上揭事實，業據被告於偵查及本院審理時均坦承不諱，並有
    屏東縣政府警察局恆春分局搜索扣押筆錄、扣押物品目錄表
    在卷足稽（見毒偵卷第258 號第21至24頁），而前開扣案之
    白色晶體1 包，經送高雄醫學大學附設中和紀念醫院檢驗結
    果，呈甲基安非他命陽性反應( 檢驗前淨重0.366 公克，檢
    驗後淨重0.361 公克) ，此有高雄醫學大學附設中和紀念醫
    院98年6 月12日報告編號9806-28 號檢驗報告1 紙在卷可憑
    （見毒偵卷第1162號第40頁）；另扣案之白色粉末12包，經
    送法務部調查局濫用藥物實驗室檢驗結果，認均含第一級毒
    品海洛因成分( 檢合計淨重0.68公克，空包裝袋總重3.12公
    克) ，亦有該實驗室98年3 月6 日調科壹字第09823007960
    號鑑定書1 紙在卷可憑（見毒偵卷第258 號第69頁）附卷可
    稽，足徵被告上開任意性之自白與事實相符，本案事證明確
    ，被告上開持有第一、二級毒品之犯行，均堪認定。
三、核被告董琨琪所為，係犯毒品危害防制條例第11條第2 項之
    持有第二級毒品罪及同條例第1 項持有第一級毒品罪。被告
    所為上開2 罪，犯意各別，行為互殊，應予分論併罰。另被
    告有如事實欄所述論罪科行執行紀錄，有臺灣高等法院被告
    前案紀錄表1 份在卷可查，其於有期徒刑執行完畢後，5 年
    以內故意再犯本件有期徒刑以上之2 罪，均為累犯，應依刑
    法第47條第1 項規定，均加重其刑。爰審酌被告雖於偵查及
    本院審理中均坦承犯行，犯後態度尚可，惟其持有上開毒品
    ，對其個人身體或社會整體治安均存有潛在之危害至深，並
    衡及其犯罪動機、目的、手段、素行及智識程度等一切情狀
    ，分別量處如主文所示之刑，並定其應執行刑，以資懲儆。
    至檢察官就被告上開所犯持有第一級毒品及第二級毒品罪，
    分別具體求刑為有期徒刑2 年、1 年，惟本院審酌被告分別
    持有第一、二級毒品之數量、其持有上開毒品時間之長短、
    、其持有上開毒品之目的係預備供自己施用( 此經被告於本
    院審理時陳明在卷、見本院卷第30頁背面) 及其犯後態度等
    情，認上開所量處之刑，應屬適當，附此敘明。
四、扣案之白色晶體1 包（檢驗前淨重0.366 公克，檢驗後淨重
    0.361 公克) 及白色粉末12包（合計淨重0.68公克），經送
    驗後，認分別係為第二級毒品甲基安非他命、第一級毒品海
    洛因，已如前述，且為被告所有( 此業經被告自承在案) ，
    並為其前開持有第二級毒品及第一級毒品犯行所查獲之物，
    均應依毒品危害防制條例第18條第1 項前段之規定，分別於
    被告所處該項罪刑項下，宣告沒收銷燬之。又各該毒品外包
    裝袋（共13個），因與毒品無法析離，自均應併同宣告沒收
    銷燬。至因鑑定耗損部分之甲基安非他命及海洛因，因已滅
    失不存在，自無庸諭知沒收銷燬。
據上論斷，應依刑事訴訟法第273 條之1 第1 項、第284 條之1
、第299 條第1 項前段，毒品危害防制條例第條11第1 項、第2
項、第18條第1 項前段，刑法第11條前段、第47條第1 項、第51
條第5 款，判決如主文。
本案經檢察官鍾佩真到庭執行職務。
中    華    民    國    99    年    11    月    30    日
                  刑事第二庭  法  官  許瑜容
以上正本證明與原本無異。
如不服本判決應於收受本判決送達後十日內向本院提出上訴書狀
，其未敘述上訴理由者，並得於提起上訴後十日內向本院補提理
由書狀（均須按他造當事人之人數附繕本）「切勿逕送上級法院
」
中    華    民    國    99    年    11    月    30    日
                              書記官  龔惠婷
本案論罪科刑法條：
毒品危害防制條例第11條第1、2項
持有第一級毒品者，處3 年以下有期徒刑、拘役或新臺幣5 萬元
以下罰金。
持有第二級毒品者，處2 年以下有期徒刑、拘役或新臺幣3 萬元
以下罰金。

司法院資訊處製作；財團法人民間司法改革基金會備份。
